【裁判字號】    98,上易,1353
【裁判日期】    980623
【裁判案由】    傷害
【裁判全文】
臺灣高等法院刑事判決                98年度上易字第1353號
上  訴  人
即  被  告  乙○○
上列上訴人即被告因傷害案件，不服臺灣板橋地方法院九十七年
度易字第九六號中華民國九十八年一月十六日第一審判決（起訴
案號：臺灣板橋地方法院檢察署九十六年度調偵字第三七二號）
，提起上訴，本院判決如下：
    主  文
上訴駁回。
    理  由
一、依刑事訴訟法第三百五十條、第三百六十一條、第三百六十
    二條、第三百六十七條規定，不服地方法院之第一審判決而
    上訴者，須提出上訴書狀，並應敘述具體理由，此為上訴必
    備之程式；其所提出之書狀未敘述上訴理由，或僅曾以言詞
    陳述上訴理由者，均應於上訴期間屆滿後二十日內補提理由
    書於第一審法院；第一審法院經形式審查，認逾期未補提上
    訴理由者，應定期間先命補正，逾期未補正者，為上訴不合
    法律上之程式，應以裁定駁回；倘已提出上訴理由，但所提
    非屬具體理由者，則由第二審法院以上訴不合法律上之程式
    ，判決駁回。而所謂具體理由，必係依據卷內既有訴訟資料
    或提出新事證，指摘或表明第一審判決有何採證認事用法或
    量刑等足以影響判決本旨之不當或違法，而構成應予撤銷之
    具體事由，始克當之（例如：依憑證據法則具體指出所採證
    據何以不具證據能力，或依憑卷證資料，明確指出所為證據
    證明力之判斷如何違背經驗、論理法則）；倘僅泛言原判決
    認定事實錯誤、違背法令、量刑失之過重或輕縱，而未依上
    揭意旨指出具體事由，或形式上雖已指出具體事由，然該事
    由縱使屬實亦不足以認為原判決有何不當或違法者（例如：
    對不具有調查必要性之證據，法院未依聲請調查亦未說明理
    由，或援用證據不當，但除去該證據仍應為同一事實認定）
    ，皆難謂係具體理由，俾與第二審上訴制度旨在請求第二審
    法院撤銷、變更第一審不當或違法之判決，以實現個案救濟
    之立法目的相契合，並節制濫行上訴，此有最高法院九十七
    年度台上字第八九二號判決意旨可資參照。
二、原審判決認被告乙○○因其友人許晏睿（原名許吾福），於
    民國九十五年三月五日凌晨三時三十分許，在臺北縣土城市
    ○○路一四七號前穿越馬路時，因藍仕任駕車搭載甲○○、
    丙○○、丁○○等人行經該處險些擦撞，因而發生口角，丙○○遂基於傷害他人身體之犯意，持木質球棒下車毆打許晏
    睿，被告乙○○、柯鴻彬適在對街見狀而上前助陣，並與許
    晏睿共同基於傷害他人身體之犯意聯絡，以徒手及持自丙○○手中搶下球棒之方式與丙○○互毆扭打，並共同毆打下車
    查看之甲○○，致甲○○受有頭部外傷、前額鼻骨及左上眼
    眶骨粉碎性骨折、左眉部撕裂傷三公分、左眼挫傷、眼球後
    及前房出血之傷害，丙○○受有左側尺骨粉碎性骨折之傷害
    ；許晏睿則受有左手肘及頭部疼痛疑似挫傷、右前臂及右手
    及左肩左手挫傷之傷害，柯鴻彬則受有右前臂及左腿疼痛疑
    似挫傷、左腿擦傷之傷害，被告乙○○亦受有右手挫傷、左
    腿擦傷及挫傷之傷害等事實，係依被告乙○○在偵審中承認
    於上揭時、地參與鬥毆之自白，勾稽同案被告甲○○、丙○○、藍仕任、柯鴻彬、許晏睿之供述及證人丁○○之證詞，
    暨卷附亞東紀念醫院診斷證明書、木棍等證據資料，為論斷
    之依據，另詳加說明被告乙○○主張正當防衛辯解不可採之
    理由，並審酌被告乙○○為本案犯行前無前科紀錄，素行尚
    可，因差點擦撞之糾紛即一時衝動互毆及毆打告訴人甲○○
    成傷，告訴人甲○○、丙○○所受傷害已達骨折之程度，傷
    勢不輕，而被告乙○○、柯鴻彬則僅受有挫傷、擦傷之傷害
    ，傷勢尚非重大，兼衡本案係丙○○先行下車挑釁所致，被
    告乙○○雖未認罪，然亦坦承主要犯罪事實，僅係單純為正
    當防衛之抗辯，並非不具悔意，惟迄未與告訴人甲○○方面
    達成和解、賠償損失等一切情狀，量處有期徒刑十月，另依
    中華民國九十六年罪犯減刑條例所定條件減為有期徒刑五月
    ，並諭知減刑後之易科罰金折算標準，認事用法並無違誤，
    量刑亦屬妥適。
三、被告乙○○上訴理由略以：對方證人均有說謊，不能因對方
    受傷較重即判決我方較重之刑期，而對被告乙○○有利之證
    據均不採，原審判決對被告乙○○不公平云云。
四、按量刑輕重及應否宣告緩刑，均屬事實審法院得依職權自由
    裁量之事項，上訴人不得任意指摘為違法，最高法院七十一
    年度台上字第一三九九號裁判意旨可資參照。本件被告乙○○所涉普通傷害犯行，經原審調查後，認其所為係犯刑法第
    二百七十七條第一項之普通傷害罪，已在判決理由中詳細說
    明認定事實及依刑法第五十七條量刑審酌之依據，並對被告
    乙○○所為正當防衛之辯解逐一加以論駁（見原判決理由二
    (二)），並無不當。被告乙○○上訴所執各節均已在原審判
    決中審酌，其猶執陳詞提起上訴，對於原審證據取捨之職權
    行使加以爭執，泛指判決不公，但未就原判決關於認定事實
    、適用法律及量刑等事項，具體提出有何違法或不當之處，
    揆諸上開說明，顯然置原判決已經明白論斷審酌、說明之事
    項於不顧，自形式上觀察，核非足以動搖原判決之具體理由
    ，依照上揭說明，認其上訴不合法律上之程式，應予駁回，
    並不經言詞辯論為之。
五、應依刑事訴訟法第三百六十七條前段、第三百七十二條，判
    決如主文。
中    華    民    國    98    年    6     月    23    日
                  刑事第四庭  審判長法  官  陳筱珮
                                    法  官  陳玉雲
                                    法  官  鄭水銓
以上正本證明與原本無異。
本判決不得上訴。
                                    書記官  劉貞達
中    華    民    國    98    年    6     月    23    日


司法院資訊處製作；財團法人民間司法改革基金會備份。
